臺灣高雄地方法院民事判決　九十一年度訴字第二五八九號
　　原　　　告　亞盛通運股份有限公司
　　法定代理人　甲○○
　　訴訟代理人　李德渝
　　法定代理人　羅鴻樺
　　訴訟代理人　乙○○
右當事人間請求給付買賣價金事件，本院判決如左：
    主      文
被告應給付原告新台幣玖拾陸萬壹仟陸佰捌拾伍元，及自民國九十一年六月二十五日
起至清償日止，按週年利率百分之五計算之利息。
原告其餘之訴駁回。
訴訟費用由被告負擔五分之四；餘由原告負擔。
本判決第一項於原告以新台幣拾貳萬壹仟元供擔保後得假執行。
原告其餘假執行之聲請駁回。
    事      實
甲、原告方面：
一、聲明：
（一）被告應給付原告新台幣（下同）一百十二萬一千六百八十五元，及自民國九十
      一年六月二十五日起至清償日止，按週年利率百分之五計算之利息。
（二）訴訟費用由被告負擔。
（三）願供擔保請求宣告假執行。
二、陳述：被告皇后汽車交通股份有限公司於九十年八月中旬與原告簽訂買賣契約，
    向原告購買富豪廠牌營業大客車七輛，總價款為五百十四萬元，約定原告將該七
    輛營業大客車辦理過戶手續後，被告即須以現金給付上開買賣價金，原告已依約
    於九十年八月二十七日完成辦理過戶手續，被告本應立即支付貨款，惟被告所交
    付其簽發之：發票日：九十年十一月二十五日、票據號碼：ＰＢ000000
    0號、面額八十五萬六千三百七十六元、付款人彰化商業銀行九如路分行，及
    發票日：九十年十二月二十七日、票據號碼：ＰＢ0000000號、面額二十
    六萬五千三百零九元、付款人彰化商業銀行九如路分行等二紙支票（總計一百十
    二萬一千六百八十五元），於提示時均遭：「存款不足及拒絕往來戶」而退票，
    屢經催討，被告均置之不理，爰依兩造簽訂之買賣契約法律關係，請求判決如原
    告訴之聲明所示。
三、證據：提出統一發票七紙、支票及退票理由單等影本各二紙為證。
乙、被告方面：
一、聲明：
（一）原告之訴及假執行之聲請均駁回。
（二）訴訟費用由原告負擔。
二、陳述：對原告所提之支票、退票理由單及統一發票等證物之真正並不爭執，被告
    原本確實積欠原告如上開二紙支票所載之一百十二萬一千六百八十五元，惟被告
    嗣後已分別於九十年十二月三十日清償四萬元、九十一年一月二十二日清償四萬
    元、九十一年二月八日清償四萬元、九十一年四月三十日清償二萬元、九十一年
    八月二十一日清償二萬元，總計被告共清償十六萬元，目前僅尚積欠原告九十六
    萬一千六百八十五元等語。
三、證據：提出還款明細表一紙及匯款單據四紙為證。
    理      由
一、原告主張：被告於九十年八月間與原告簽訂買賣契約，向原告購買富豪廠牌營業
    大客車七輛，總價款為五百十四萬元，惟被告迄尚積欠貨款一百十二萬一千六百
    八十五元未如期給付，爰依買賣契約法律關係，請求判決如原告訴之聲明所示等
    語。被告對兩造簽訂系爭買賣契約乙事並不爭執，惟辯稱：被告嗣後已清償原告
    十六萬元，目前僅積欠原告九十六萬一千六百八十五元等語。
二、原告主張之事實，已據其提出與所述內容相符之統一發票七紙、支票及退票理由
    單等影本各二紙為證；被告對原告所提之支票、退票理由單及統一發票等證物之
    真正及積欠原告買賣價金之事實並不爭執，惟以前詞置辯，故本件應審究者為：
    被告所為之清償抗辯（十六萬元）是否可採？經查：被告雖曾積欠原告上開二紙
    支票所示之一百十二萬一千六百八十五元買賣價金，惟被告嗣後已分別於九十年
    十二月三十日清償四萬元、九十一年一月二十二日清償四萬元、九十一年二月八
    日清償四萬元、九十一年四月三十日清償二萬元、九十一年八月二十一日清償二
    萬元，總計被告共向原告清償十六萬元，目前僅積欠原告九十六萬一千六百八十
    五元乙事，已據被告陳明在卷，且為原告所不爭執，復有兩造不爭執為真正之還
    款明細表一紙及匯款單據四紙為證，準此，堪認被告所辯業已清償原告十六萬元
    ，目前僅欠原告九十六萬一千六百八十五元等情，堪信為真實。
三、按稱買賣者，謂當事人約定一方移轉財產權於他方，他方支付價金之契約，民法
    第三百四十五條第一項定有明文。又買賣當事人雙方就其價金之交付時期另有約
    定者，應依其約定時期給付之，同法第三百六十九條定亦有明文。查本件被告為
    買賣契約之買受人，未依約於最後付款日即九十年十二月二十七日前（即被告所
    簽發之上開二紙支票所載最後發票日）給付全部買賣價金，尚積欠原告如主文第
    一項所示之買賣價金及利息，已如前述。從而，原告依據買賣契約法律關係，請
    求被告給付九十六萬一千六百八十五元，及自九十一年六月二十五日起至清償日
    止，按週年利率百分之五計算之法定遲延利息，即屬正當，應予准許；逾此部分
    之請求為無理由，應予駁回。
四、原告陳明願供擔保，聲請宣告假執行，經核其勝訴部份，合於法律規定，爰酌定
    相當之擔保金額宣告之；其餘假執行之聲請，因該部份訴之駁回而失所依據，應
    予駁回。
據上論結，本件原告之訴為一部有理由，一部無理由，依民事訴訟法第第七十九條但
書、第三百九十條第二項，判決如主文。
中　　　華　　　民　　　國　　九十一　　年　　 十二　　 月　三十一　　　日
                                 臺灣高雄地方法院民事第二庭
~B法　　　官　唐照明
右為正本係照原本作成。
如不服本判決，應於送達後廿日內，向本院提出上訴狀並表明上訴理由，如於本判決
宣示後送達前提起上訴者，應於判決送達後十日內補提上訴理由書（須附繕本）。
中　　　華　　　民　　　國　　九十一　　年　　 十二　　 月　三十一　　　日
~B法院書記官　李承悌
